臺灣板橋地方法院刑事判決　　　　　　　 96年度訴字第491號
公　訴　人　臺灣板橋地方法院檢察署檢察官
被　　　告　甲○○
　　　　　　　　　　（現另案於臺灣士林看守所羈押中）
上列被告因違反毒品危害防制條例案件，經檢察官提起公訴（95
年度毒偵字第7797號），被告於準備程序中對被訴之事實為有罪
陳述，本院合議庭裁定由受命法官獨任行簡式審判程序，並判決
如下：
    主    文
甲○○施用第一級毒品，處有期徒刑捌月，扣案第一級毒品海洛
因壹包（淨重壹點柒公克）沒收銷燬；又施用第二級毒品，處
有期徒刑肆月；應執行有期徒刑拾壹月，扣案第一級毒品海洛因
壹包（淨重壹點柒公克）沒收銷燬。
    事    實
一、甲○○前於民國91年間，因施用毒品案件，經本院以91年度
    毒聲字第960 號裁定送勒戒處所觀察勒戒後，因認有繼續施
    用毒品傾向，復由本院以92年度毒聲字第343 號裁定令入戒
    治處所施以強制戒治，迄93年1 月30日戒治期滿出所，並由
    臺灣板橋地方法院檢察署檢察官以93年度戒毒偵字第67號為
    不起訴處分；又於93年間，因施用第一、二級毒品案件，經
    本院以93年度訴字第2294號判決分別判處有期徒刑7 月、3
    月，應執行有期徒刑10月確定；復於93年間，因竊盜罪，經
    本院以93年度簡字第4514號簡易判決判處拘役30日；又於94
    年間，因竊盜罪，經本院以94年度簡字第1103號簡易判決判
    處有期徒刑5 月確定；再於94年間，因搶奪、竊盜等罪，經
    本院以94年度訴字第1136號判決分別判處有期徒刑10月、4
    月，應執行有期徒刑1 年；前開所處有期徒刑部分，後經本
    院以94年度聲字第2034號裁定定其應執行有期徒刑2 年2 月
    ，並與前開所處拘役接續執行，迄95年10月6 日縮短刑期（
    拘役部分業已執行完畢）假釋出監（刑滿日期為96年5 月24
    日），並經本院以95年度聲字第2514號裁定假釋中付保護管
    束；詎其猶不知戒慎，仍於接受前開強制戒治執行完畢後5
    年以內，基於施用第一級毒品海洛因之犯意，於95年11月14
    日上午，在位於臺北縣新莊市○○路589 號5 樓住處，以將
    海洛因摻水置於針筒內，注射身體之方式，施用海洛因1 次
    ；復另行基於施用第二級毒品安非他命之犯意，於95年11月
    14日上午，在同前地點，以將安非他命置於玻璃球內燒烤後
    吸食煙氣之方式，施用安非他命1 次。後於95年11月14日17
    時10分許，在臺北縣新莊市○○路315 號熱浪汽車賓館218
    號房前為警查獲，並扣得其因施用而持有之海洛因1 包（淨
    重1.73公克），甲○○且同意接受採尿檢驗，其尿液檢體送
    鑑定後呈鴉片、安非他命陽性反應。
二、案經新竹市警察局移送臺灣板橋地方法院檢察署檢察官偵查
    起訴。
    理  由
一、認定犯罪事實所憑之證據及理由：
(一)、訊據被告對其在上揭時、地施用第一級毒品海洛因、第二級
    毒品安非他命之事實，於本院審理中自白不諱，而其為警查
    獲時，經警採集之尿液檢體送驗後，呈鴉片、安非他命陽性
    反應乙節，亦有新竹市警察局刑警大隊偵三隊毒品案件真實
    姓名代號對照表、臺灣檢驗科技股份有限公司於95年12月4
    日所出具之濫用藥物尿液檢驗報告等附於偵查卷足憑（見偵
    查卷第29、30頁）；又其為警查獲時所扣得白色粉末1 包（
    淨重1.73公克），經鑑定，其內白色粉末含海洛因成分，亦
    有法務部調查局96年2 月11日調科壹字第09623011510 號鑑
    定書附於本院卷為憑（見本院卷第25頁），足徵被告前開自
    白應與事實相符，可以採信。
(二)、次按觀察、勒戒或強制戒治執行完畢釋放後，5 年內再犯施
    用第一、二級毒品之罪者，檢察官應依法追訴，毒品危害防
    制條例第23條第2 項定有明文。查被告有如事實欄所載強制
    戒治紀錄，嗣因強制戒治期滿由檢察官為不起訴處分等情，
    有臺灣板橋地方法院檢察署檢察官93年度戒毒偵字第67號不
    起訴處分書、臺灣高等法院被告前案紀錄表附卷足參，是被
    告於強制戒治執行完畢釋放後，5 年內再犯本件施用毒品罪
    ，亦甚明確。綜上所述，本件事證已明，被告犯行堪以認定
    。
二、應適用之法律、科刑審酌事由及沒收物之處理：
(一)、核被告所為，係犯毒品危害防制條例第10條第1 項之施用第
    一級毒品罪、同條例第10條第2 項之施用第二級毒品罪。其
    施用前持有第一、二級毒品之低度行為，應各為其後之施用
    高度行為所吸收，均不另論罪。其前開所犯2 罪，犯意各別
    、行為互殊，應予分論併罰。
(二)、茲審酌被告之素行、智識程度、犯罪之動機、目的、手段、
    前已因施用毒品犯行，經執行強制戒治及刑罰，仍再為本件
    犯行，及其施用毒品行為對於自身及社會所造成之危害程度
    非輕、施用毒品之次數、頻率暨其施用期間、犯後坦承犯行
    ，甚有悔意等一切情狀，就其前開所犯2 罪，分別量處如主
    文所示之刑，並定其應執行之刑，以示儆懲。
(三)、扣案海洛因1 包（淨重1.73公克），其內海洛因與包裹前開
    海洛因之分裝袋1 只，二者物理上難以析離，均應依毒品危
    害防制條例第18條第1 項前段沒收銷燬。
據上論斷，應依刑事訴訟法第273 條之1 第1 項、第299 條第1
項前段、毒品危害防制條例第10條第1 項、第2 項、第18條第1
項前段，刑法第11條、第51條第5 款，判決如主文。
本案經檢察官郭季青到庭執行職務。
中　　華　　民　　國　　96　　年　　3 　　月　　30　　日
　　　　　　　　　刑事第十九庭法  官  陳明偉
以上正本證明與原本無異。
如不服本判決應於送達後十日內向本院提出上訴狀。
                              書記官  陳慧儷
中　　華　　民　　國　　96　　年　　3 　　月　　30　　日
附錄本案論罪科刑法條全文
毒品危害防制條例第10條第1項
施用第一級毒品者，處 6 月以上5 年以下有期徒刑。
